臺灣臺中地方法院刑事裁定
111年度聲字第3406號
聲  請  人  臺灣臺中地方檢察署檢察官
受  刑  人  黃韋林



上列聲請人因受刑人數罪併罰有二裁判以上，聲請定其應執行之
刑（111年度執字第11212號、111年度執聲字第2468號），本院
裁定如下：
    主  文
黃韋林因犯如附表所示之罪，所處各如附表所載之刑，應執行有
期徒刑貳年捌月。
    理  由
一、聲請意旨略以：受刑人黃韋林所犯如附表所示之罪，先後經
    判決確定如附表，應依刑法第53條、第51條第5款規定，定
    應執行之刑，爰依刑事訴訟法第477條第1項規定聲請裁定等
    語。
二、裁判確定前犯數罪者，併合處罰之；數罪併罰有二裁判以上
    者，依第51條之規定，定其應執行之刑，刑法第50條第1項
    本文及第53條分別定有明文。又數罪併罰，分別宣告其罪之
    刑，如宣告多數有期徒刑者，於各刑中之最長期以上，各刑
    合併之刑期以下，定其刑期。但不得逾30年，刑法第51條第
    5款亦定有明文。次按刑法第50條規定：「裁判確定前犯數
    罪者，併合處罰之。但有下列情形之一者，不在此限：一、
    得易科罰金之罪與不得易科罰金之罪。二、得易科罰金之罪
    與不得易服社會勞動之罪。三、得易服社會勞動之罪與不得
    易科罰金之罪。四、得易服社會勞動之罪與不得易服社會勞
    動之罪。前項但書情形，受刑人請求檢察官聲請定應執行刑
    者，依第51條規定定之。」準此，合於數罪併罰之數罪，其
    中得易服社會勞動之罪與不得易服社會勞動之罪，須經受刑
    人請求檢察官聲請，始得依刑法第51條第5款之規定定其應
    執行之刑，檢察官不得自行依職權逕向法院聲請，以維受刑
    人之權益。
三、受刑人黃韋林所犯如附表所示之罪，經本院先後判處如附表
    所示之刑，均經確定在案，其中附表編號1至6所示之刑經本
    院110年度原金訴字第65號、第74號判決定應執行刑為有期
    徒刑2年6月確定，又其中如附表編號1至6號所示之罪屬不得
    易服社會勞動之罪，如附表編號7號所示之罪係屬得易服社
    會勞動之罪，有該判決書及臺灣高等法院被告前案紀錄表附
    卷可稽。惟受刑人就前揭各罪，業已請求檢察官聲請法院裁
    定其應執行之刑，有臺灣臺中地方檢察署刑法第50條第1項
    但書案件是否請求聲請定應執行刑調查表在卷可憑，是聲請
    人就附表所示各罪聲請定其應執行之刑，核屬正當，爰衡酌
    受刑人所犯各罪侵害法益之異同、對侵害法益之加重效應及
    時間、空間之密接程度，及前開裁判所定應執行刑內部界限
    之拘束，又依最高法院刑事大法庭110年度台抗大字第489號
    裁定意旨，「定應執行刑，不僅攸關國家刑罰權之行使，於
    受刑人之權益亦有重大影響，除顯無必要或有急迫情形外，
    法院於裁定前，允宜予受刑人以言詞、書面或其他適當方式
    陳述意見之機會，程序保障更加周全」，經本院函詢受刑人
    對本件定應執行刑案件有無意見欲表達，並告以文到3日內
    具狀陳述意見，該函文於民國111年11月2日合法送達予受刑
    人，受刑人回覆「沒意見，請法院依法處理」之意見，是依
    最高法院上開裁定意旨，本院已予受刑人表示意見之機會，
    綜合上情一併審酌，為整體評價後，定其應執行刑。
四、爰依刑事訴訟法第477條第1項，刑法第53條、第51條第5款
    ，裁定如主文。
中　　華　　民　　國　　111 　年　　11　　月　　15　　日
                  刑事第十九庭  法  官  張美眉
以上正本證明與原本無異。
如不服本裁定，應於收受送達後5日內向本院提出抗告狀。（應
附繕本）
　　　　　　　　　　　　　　　  書記官  賴宥妡
中　　華　　民　　國　　111 　年　　11　　月　　15　　日
【附表】：受刑人黃韋林定應執行刑案件一覽表　　　　　　　
編           號         1        2        3 罪           名  詐欺 詐欺 詐欺 宣    告     刑  有期徒刑1年5月  有期徒刑1年4月（共10罪） 有期徒刑1年3月（共5罪） 犯  罪  日   期  110年5月7日（原聲請書附表誤載為110年5月17日） 110年5月6日、 110年5月7日（2次）、 110年5月20日、 110年5月23日（2次）、 110年5月24日、 110年5月26日、 110年5月27日、 110年6月1日 110年5月6日、 110年5月7日（2次）、 110年5月26日、 110年5月27日 偵查(自訴)機關年  度  案  號  起訴案號：臺灣臺中地方檢察署110年度偵字第26313、26333、31480、34228號；追加起訴案號：臺灣臺中地方檢察署110年度偵字第32828、37121號 起訴案號：臺灣臺中地方檢察署110年度偵字第26313、26333、31480、34228號；追加起訴案號：臺灣臺中地方檢察署110年度偵字第32828、37121號 起訴案號：臺灣臺中地方檢察署110年度偵字第26313、26333、31480、34228號；追加起訴案號：臺灣臺中地方檢察署110年度偵字第32828、37121號 最後事實審 法        院 臺灣臺中地方法院 臺灣臺中地方法院 臺灣臺中地方法院  案        號 110年度原金訴字第65號、第74號 110年度原金訴字第65號、第74號 110年度原金訴字第65號、第74號  判 決  日 期 111年6月23日 111年6月23日 111年6月23日 確定判決 法        院 臺灣臺中地方法院 臺灣臺中地方法院 臺灣臺中地方法院  案        號 110年度原金訴字第65號、第74號 110年度原金訴字第65號、第74號 110年度原金訴字第65號、第74號  判決確定日期 111年7月20日 111年7月20日 111年7月20日 是否為得易科罰金之案件  不得易科、      不得社勞   不得易科、      不得社勞   不得易科、      不得社勞         備      註  臺灣臺中地方檢察署111年度執字第11211號（編號1至6號應執行有期徒刑2年6月） 臺灣臺中地方檢察署111年度執字第11211號（編號1至6號應執行有期徒刑2年6月） 臺灣臺中地方檢察署111年度執字第11211號（編號1至6號應執行有期徒刑2年6月） 

編           號         4        5        6 罪           名  詐欺 詐欺 詐欺 宣    告     刑  有期徒刑1年2月（共4罪） 有期徒刑1年1月（共3罪） 有期徒刑1年 犯  罪  日   期  110年5月18日（2次）、 110年5月23日、 110年5月26日 110年5月6日、 110年5月20日、 110年5月26日、  110年5月20日 偵查(自訴)機關年  度  案  號  起訴案號：臺灣臺中地方檢察署110年度偵字第26313、26333、31480、34228號；追加起訴案號：臺灣臺中地方檢察署110年度偵字第32828、37121號 起訴案號：臺灣臺中地方檢察署110年度偵字第26313、26333、31480、34228號；追加起訴案號：臺灣臺中地方檢察署110年度偵字第32828、37121號 起訴案號：臺灣臺中地方檢察署110年度偵字第26313、26333、31480、34228號；追加起訴案號：臺灣臺中地方檢察署110年度偵字第32828、37121號 最後事實審 法        院 臺灣臺中地方法院 臺灣臺中地方法院 臺灣臺中地方法院  案        號 110年度原金訴字第65號、第74號 110年度原金訴字第65號、第74號 110年度原金訴字第65號、第74號  判 決  日 期 111年6月23日 111年6月23日 111年6月23日 確定判決 法        院 臺灣臺中地方法院 臺灣臺中地方法院 臺灣臺中地方法院  案        號 110年度原金訴字第65號、第74號 110年度原金訴字第65號、第74號 110年度原金訴字第65號、第74號  判決確定日期 111年7月20日 111年7月20日 111年7月20日 是否為得易科罰金之案件  不得易科、      不得社勞   不得易科、      不得社勞   不得易科、      不得社勞         備      註  臺灣臺中地方檢察署111年度執字第11211號（編號1至6號應執行有期徒刑2年6月） 臺灣臺中地方檢察署111年度執字第11211號（編號1至6號應執行有期徒刑2年6月） 臺灣臺中地方檢察署111年度執字第11211號（編號1至6號應執行有期徒刑2年6月） 

編           號         7   罪           名  洗錢防制法   宣    告     刑  有期徒刑3年10月，併科新臺幣20000元（僅就有期徒刑部份聲請）   犯  罪  日   期  110年3月15日至 110年3月22日   偵查(自訴)機關年  度  案  號  起訴案號：臺灣臺中地方檢察署110年度偵字第26313、26333、31480、34228號；追加起訴案號：臺灣臺中地方檢察署110年度偵字第32828、37121號   最後事實審 法        院 臺灣臺中地方法院    案        號 110年度原金訴字第65號、第74號    判 決  日 期 111年6月23日   確定判決 法        院 臺灣臺中地方法院    案        號 110年度原金訴字第65號、第74號    判決確定日期 111年7月20日   是否為得易科罰金之案件  不得易科、      得社勞        備      註  臺灣臺中地方檢察署111年度執字第11212號